【裁判字號】    97,易,2077
【裁判日期】    971208
【裁判案由】    傷害
【裁判全文】
臺灣臺北地方法院刑事判決              97年度易字第2077號
公  訴  人  臺灣臺北地方法院檢察署檢察官
被      告  甲○○
上列被告因傷害案件，經檢察官聲請簡易判決處刑（97年度偵字
第9189號），本院認不宜逕以簡易判決處刑，改依通常程序審理
，判決如下：
    主  文
甲○○無罪。
    理  由
一、公訴意旨略以：被告甲○○於民國97年2月19日凌晨3時許，
    在臺北市中山區○○○路107巷63號「紫妃卡拉OK」店內，
    因細故與丙○○發生爭執。甲○○竟基於傷害之犯意，以手
    用力推丙○○，致陳女受有右手、右足等處撕裂傷之傷害。
    經被害人丙○○告訴，認被告涉犯有刑法第277條第1項之傷
    害罪嫌。
二、公訴人認被告甲○○涉有前揭傷害罪嫌，係以：(一)被告於偵
    訊中坦承以手推告訴人；(二)告訴人之指訴；(三)告訴人之財團
    法人佛教慈濟醫院臺北分院（下稱慈濟醫院）診斷證明書等
    為主要論據。但訊據被告甲○○除承認曾推告訴人之事實外
    ，堅詞否認有公訴人所稱之傷害行為，辯稱：當天告訴人喝
    的醉醺醺的來店裡，我要他不要影響店內客人，告訴人就生
    氣、拍桌子，後來並用力摔店門、用手抓我下體，我礙於自
    衛才推她一把等語。
三、證據能力部分：按被告以外之人於審判外之言詞或書面陳述
    ，除法律有規定者外，不得作為證據，刑事訴訟法第159條
    第1項固有明文；惟被告以外之人於審判外之陳述，雖不符
    刑事訴訟法第15 9條之1至第159條之4之規定，而經當事人
    於審判程序同意作為證據，法院審酌該言詞陳述或書面陳述
    作成時之情況，認為適當者，亦得為證據。當事人、代理人
    或辯護人於法院調查證據時，知有第159條第1項不得為證據
    之情形，而未於言詞辯論終結前聲明異議者，視為有前項之
    同意，同法第159條之5亦有明文。經查，前述告訴人於警詢
    、偵查中之指訴、慈濟醫院之斷證明書等雖均屬傳聞證據。
    但公訴人、被告於本院言詞辯論終結前，均未對其證據能力
    聲明異議。本院並認該等傳聞證據作成之情況亦無不當之情
    形，依前揭規定，該等傳聞證據均具備證據能力，合先敘明
    。
四、按犯罪事實應依證據認定之，無證據不得認定犯罪事實；又
    不能證明被告犯罪者，即應諭知無罪之判決，刑事訴訟法第
    154條第2項、第301條第1項分別定有明文。次按認定不利於
    被告之事實，須依積極證據，苟積極證據不足為不利於被告
    事實之認定時，即應為有利於被告之認定，更不必有何有利
    之證據。又認定犯罪事實所憑之證據，雖不以直接證據為限
    ，間接證據亦包括在內，然而無論直接或間接證據，其為訴
    訟上之證明，須達於通常一般人均不致有所懷疑，而得確信
    其為真實之程度，始得據為有罪之認定（最高法院30年上字
    第816號、76年臺上字第4986號判例意旨參照）。
五、經查，告訴人李泰偉於警詢時證稱：與被告發生口角、拉扯
    ，被告有徒手打她，受有右手臂多處撕裂傷、右足撕裂傷等
    語（詳偵查卷第5頁）。於偵查中證稱：被告發瘋似的推她
    、打她，他的員工3、4人打她ㄧ個人等語（詳偵查卷第19
    頁）。審理時則證稱：被告推她，她往後倒撞到後腦，不知
    道撞到門檻或地板。當天只看到一個人打她，不知道名字，
    推她的人是被告甲○○。被打的時候，意識不是很清醒，因
    為之前有喝酒。好幾個人攻擊她，拿重的東西敲她。警察到
    現場後，警察把她帶走等語（詳本院卷第62頁背面至第64頁
    ）。惟按告訴人之告訴，係以使被告受刑事訴追為目的，是
    其陳述是否與事實相符，仍應調查其他證據以資審認（最高
    法院52年臺上字第1300號判例意旨參照）。是自難僅以告訴
    人單一指訴，遽為被告有罪之認定。且依告訴人所提出之前
    揭診斷證明書記載：右手手臂多次處裂傷併第2指肌腱斷裂
    、右足撕裂傷。但被告除自承曾推告訴人一把外，否認有傷
    害告訴人之行為。告訴人手、腳所受傷害為撕裂傷，依常情
    言，顯非被告推告訴人或告訴人倒地後腦撞擊所造成。另告
    訴人對遭受傷害過程，由何人？幾個人? 以何器物攻擊? 如
    何造成手腳撕裂傷等重要情節，前後多次指證，均無法具體
    說明，故告訴人之證述是否可採，尚有疑問。綜上，告訴人
    證訴遭被告毆打之情形，核與前述診斷證明書及吾人日常生
    活經驗不符。告訴人之指訴顯有瑕疵，自難作為被告有罪之
    佐證。
六、次查，證人即到現場處理之警員吳穎侃於審理中證稱：接到
    110 報案後到現場，被告及告訴人面對面坐著，互相指責對
    方不是。店裡一個少爺協調之後，該少爺帶告訴人離開。到
    現場時沒有人打架，告訴人說他有受傷，說他遭被告推踹，
    但我沒看到傷，記不起來當時告訴人是否有流鼻血或手腳受
    傷流血，並沒有與告訴人一起離開等語（詳本院卷第64頁）
    。目擊證人即該卡拉OK店服務人員丁○○於審理中證稱：因
    為告訴人踢被告，被告把告訴人推出門外，並把門關起來。
    告訴人在外面踹門，後來又進來要踢被告。店裡面幾個人把
    他們分開，他就打110報警。後來他帶告訴人到另一家卡拉
    OK 店，告訴人就沒再回來等語（本院卷第65頁、66頁）。
    證人即該卡拉OK店人員乙○○亦到庭證稱：當天告訴人喝醉
    酒到店裡要找被告，但因為告訴人喝醉酒還騷擾客人，被告
    強拉告訴人走，告訴人趴在門口不走，是告訴人自己摔倒。
    告訴人抓被告下體，告訴人拿高跟鞋要打被告，他把高跟鞋
    拿下。後來丁○○打電話報警，警察來處理後，丁○○再把
    告訴人帶回她原來喝酒的地方，當時告訴人身上沒有傷等語
    （詳本院卷第66頁）。故勾稽證人吳穎侃、丁○○、乙○○
    等三人之證言，再核與告訴人前揭對事發過程之供述，足認
    告訴人當時應係喝醉酒後，在現場與經營生意之被告發生爭
    執，期間並有互相拉扯，由店裡的員工分開彼此並報警處理
    ，事後並由丁○○將告訴人帶回另一家卡拉OK店。但告訴人
    及證人吳潁侃、丁○○、乙○○等人之證述，均無法證明告
    訴人手足撕裂傷之傷害，係由被告之傷害行為造成。
七、綜上所述，本件關於被告傷害告訴人之犯罪證據，尚不足為
    不利於被告有傷害事實之認定。此外，本院復查無其他積極
    證據足資證明被告有公訴人所指之傷害犯行，按上所述，本
    件自應為無罪諭知。
據上論斷，應依刑事訴訟法第301條第1項，判決如主文。
本案經檢察官郭騰月到庭執行職務。
中    華    民    國    97    年    12    月    8    日
                  刑事第十四庭法  官  蔡坤湖
上正本證明與原本無異。
如不服本判決應於收受送達後10日內向本院提出上訴書狀，並應
敘述具體理由；其未敘述上訴理由者，應於上訴期間屆滿後20日
內向本院補提理由書（均須按他造當事人之人數附繕本）「切勿
逕送上級法院」。告訴人或被害人如對於本判決不服者，應具備
理由請求檢察官上訴，其上訴期間之計算係以檢察官收受判決正
本之日期為準。
                              書記官  周小玲
中    華    民    國    97    年    12    月    10    日


司法院資訊處製作；財團法人民間司法改革基金會備份。
